Inventaris van het archief van het Ministerie van Financiën: Administratie der Directe Belastingen, 1813-1823
Nationaal Archief, Den Haag
Departement van Ontvangsten: Directe Belastingen B
Financiën / Directe Belastingen, 1813-1823
F28051
27.20 meter; 218 inventarisnummers.
Normale geschreven, getypte en gedrukte documenten, geen bijzondere handschriften
Nationaal Archief, Den Haag
Generale Directie der Directe Belastingen en Posterijen;
Generale Directie der Ontvangsten;
Ministerie van Financiën, Administratie der Directe Belastingen;
Ministerie van Financiën, Administratie der Directe Belastingen en van het Kadaster;
Secretariaat voor de Financiën, Administratie der Directe Belastingen
Het archief is chronologisch geordend en te raadplegen door middel van klappers op de agenda's. Het bevat stukken over onder meer de volgende onderwerpen: ontheffing, vermindering en vrijdom van belastingen, borgtochten, comptabiliteit, contentieuze zaken (overtredingen van belastingwetten), belastingrechtspraak ('judicature'), kadaster, patentrecht, personele belasting.
Archiefvorming
Geschiedenis van de archiefvormer
Zie voor een uitgebreide beschrijving van de geschiedenis van de archiefvormer de algemene inleiding 2.08.01.00.
Departement van ontvangsten en voorgangers: archieven 1813-1830
NB. nrs. tussen (): samen met andere administraties
algemene organen:
Raad v.Administratie:
verbalen/index 1821-3-1824 H 20-30
Raad v.Ontvangsten:
verbalen/ag/index 4-1824-1830 H 31-108
deel-administraties:
- directe belastingen:
verbaal 1814-7-1819;8-1819-1823 B 1-124; B 125-190
verbaal 4-1824-1830 (G 604-681)
indices 1819-1823; 1824-1830 B 197-199; (G 1538-1589)
klappers 1814-1823; 1824-1830 B 193-196, 200-202; G 1596-1600
agendas 1813-1815, 1819 B 191-192, 203-205
agendas 1819-1823; 1824-1830 in verbaal (min); (G 481-603)
varia 1814-1821 B 206-217
- in/uitgaande rechten (conv. en lic):
verbaal 1813-6-1819 F 1-420
verbaal (Centraal Bureau) 3-1818-6-1819 H 1-19
verbaal 7-1819-3-1824 (G 1-480, G 728-1506)
verbaal 4-1824-1830 (G 604-681)
indices 1814-6-1819 F 421-433
indices 7-1819-1830 (G 1514-1589)
klappers 1813-1819; 1819-1830 F 434-437; (G 1590-1598)
agendas 1813-3-1824; 4-1824-1830 in verbaal (min); (G 481-603)
varia 1814-1826 F 438-466
- indirecte belastingen:
verbaal 1815-6-1819 E 1-476
verbaal 7-1819-3-1824 (G 1-480, G 728-1506)
verbaal 4-1824-1830 (G 604-681)
indices 1815-6-1819 E 477-488
indices 7-1819-1830 (G 1514-1589)
klappers 1815-1819; 1819-1830 E 489; (G 1590-1598)
agendas 1815-3-1824; 4-1824-1830 in verbaal (min); (G 481-603)
varia 1814-1824 E 490-498
- registratie:
verbaal 1816-1823; 1824-1830 D 1-130; G 682-717
indices - -; 1824-1830 G 1642-1668
klappers 1814-1816; 1823-1830 D 131-132; (G 1670-1674-..)
agendas 1814-1823; 1824-1830 in verbaal (min); G 1638-1641 en (G 481-603)
varia 1813-1830 D 133-137
- posterijen:
verbaal 1813-1823; 4-1824-1830 C 1-194; G 718-723
indices 1814-1823; 1824-1830 C 195-197; G 1614-1621
klappers 1814-1823; 1824-1830 C 198-201; G 1622-1625
agendas 1814-1823; 1824-1830 in verbaal (min); G 1604-1612 en (G 481-603)
varia ca.1800-1829 C 202-251
Geschiedenis van het archiefbeheer
De verwerving van het archief
2.08
Aanwijzingen voor de gebruiker
Openbaarheidsbeperkingen
Volledig openbaar.
Materiële beperkingen
Aanvraaginstructie
Openbare archiefstukken kunnen online worden aangevraagd en gereserveerd. U kunt dit ook via de terminals in de studiezaal van het Nationaal Archief doen. Om te kunnen reserveren dient u de volgende stappen te volgen:
U maakt een profiel aan op www.gahetna.nl, en logt vervolgens in
Via de archiefinventaris (alleen de beschrijvingen met rode nummers) selecteert u het gewenste archiefstuk door op de knop 'Reserveren' te klikken
In het volgende scherm geeft u aan op welke dag u het archiefstuk wilt inzien
Indien u zich bevindt in de studiezaal en een tafelnummer heeft ontvangen kunt u dit nummer vermelden. Als u geen tafelnummer heeft kunt u tafelnummer 777 laten staan
Vervolgens bevestigt u uw reservering door deze te versturen.
Verwant materiaal
Beschikbaarheid van kopieën
Beschrijving van de series en archiefbestanddelen
- Minuten van uitgaande stukken., 1-11
  - 1815 Corr. Raad. Dedel., 1
  - 1816 Januari - Juni., 2
  - 1816 Juli - December., 3
  - 1817 Januari - April., 4
  - 1817 Mei - Juli., 5
  - 1817 Augustus - December., 6
  - 1818 Januari - Juni., 7
  - 1818 Juli - Augustus., 8
  - 1818 September - December., 9
  - 1819 Januari - April., 10
  - 1819 Mei - Juli., 11
- Ingekomen stukken zonder bemiddeling van de Minister van Financiën., 12-57
  - 1814 Mei - December., 12
  - 1815 Januari - Juni., 13
  - 1815 Juli - October., 14
  - 1815 November - December., 15
  - I.S., 1816 Januari - Februari., 16
  - 1816 Maart 1 - 15., 17
  - 1816 Maart 16 - 31., 18
  - 1816 April 1 - 15., 19
  - 1816 April 16 - 22., 20
  - 1816 April 23 - 30., 21
  - 1816 Mei., 22
  - I.B., 1816 Juni., 23
  - 1816 Juli., 24
  - 1816 Augustus., 25
  - 1816 September., 26
  - 1816 October., 27
  - 1816 November., 28
  - 1816 December., 29
  - 1817 Januari., 30
  - 1817 Februari., 31
  - 1817 Maart., 32
  - 1817 April., 33
  - 1817 Mei. 1 - 12., 34
  - 1817 Mei. 13 - 31., 35
  - 1817 Juni. - Juli., 36
  - 1817 Augustus., 37
  - 1817 September - October., 38
  - 1817 November - December., 39
  - I.B., 1818 Januari - Februari., 40
  - 1818 Maart - Mei., 41
  - 1818 Juni., 42
  - 1818 Juli., 43
  - 1818 Augustus., 44
  - 1818 September., 45
  - 1818 October., 46
  - 1818 November., 47
  - 1818 December., 48
  - I.S., 1819 Januari 1 - 5., 49
  - 1819 Januari 16 - 31., 50
  - 1819 Februari., 51
  - 1819 Maart., 52
  - 1819 April., 53
  - 1819 Mei., 54
  - 1819 Juni., 55
  - 1819 Juli 1 - 24., 56
  - 1819 Juli 26 - 31., 57
- Stukken, onder renvooi toegezonden door de Minister van Financiën., 58-124
  - 1813 December 25 - 1814 Juni 14, 58
  - 1814 September - December., 59
  - 1815 Januari - Maart., 60
  - 1815 April - Juli., 61
  - 1815 Augustus - October., 62
  - 1815 November - December., 63
  - 1816 Januari., 64
  - 1816 Februari., 65
  - 1816 Maart 1 - 15., 66
  - 1816 Maart 16 - 31., 67
  - 1816 April 1 - 15., 68
  - 1816 April 16 - 22., 69
  - 1816 April 23 - 30., 70
  - 1816 Mei. 1 - 15., 71
  - 1816 Mei. 16 - 31., 72
  - 1816 Juni., 73
  - 1816 Juli., 74
  - 1816 Augustus., 75
  - 1816 September., 76
  - 1816 October., 77
  - 1816 November., 78
  - 1816 December., 79
  - 1817 Januari., 80
  - 1817 Februari., 81
  - 1817 Maart 1 - 15., 82
  - 1817 Maart 17 - 31., 83
  - 1817 April., 84
  - 1817 Mei., 85
  - 1817 Juni., 86
  - 1817 Juli., 87
  - 1817 Augustus., 88
  - 1817 September - October., 89
  - 1817 November - December., 90
  - 1818 Januari - Februari., 91
  - 1818 Maart., 92
  - 1818 April., 93
  - 1818 Mei., 94
  - 1818 Juni., 95
  - 1818 Augustus - Juli., 96
  - 1818 September - October., 97
  - 1818 November - December., 98
  - 1819 Januari - Februari., 99
  - 1819 Maart., 100
  - 1819 April., 101
  - 1819 Mei., 102
  - 1819 Juni., 103
  - 1819 Juli., 104
  - 1814 15 April - 30Juni., 105
  - 1814 October - December., 106
  - 1815 Januari - April., 107
  - 1815 Mei - Juli., 108
  - 1815 Augustus - October., 109
  - 1815 November - December., 110
  - 1816 Januari - Februari., 111
  - 1816 Maart - April., 112
  - 1816 Mei - Juni., 113
  - 1816 Juli - September., 114
  - 1816 October - December., 115
  - 1817 Januari - Maart., 116
  - 1817 April - Mei., 117
  - 1817 Juni - Juli., 118
  - 1817 Augustus - September., 119
  - 1817 October - November., 120
  - 1817 December., 121
  - 1818 Januari - Februari., 122
  - 1818 Maart - Mei., 123
  - 1818 Juni - December., 124
- Verbaal van de directeur generaal der direkte belastingen en posterijen inzake direkte belastingen 1819 - 1823., 125-177
  - 1819 Augustus., 125
  - 1819 September., 126
  - 1819 October., 127
  - 1819 November., 128
  - 1819 December., 129
  - 1820 Januari., 130
  - 1820 Februari., 131
  - 1820 March., 132
  - 1820 April., 133
  - 1820 Mei., 134
  - 1820 Juni., 135
  - 1820 Juli., 136
  - 1820 Augustus., 137
  - 1820 September., 138
  - 1820 October., 139
  - 1820 November., 140
  - 1820 December., 141
  - 1821 Januari., 142
  - 1821 Februari., 143
  - 1821 Maart., 144
  - 1821 April., 145
  - 1821 Mei., 146
  - 1821 Juni., 147
  - 1821 Juli., 148
  - 1821 Augustus., 149
  - 1821 September., 150
  - 1821 October., 151
  - 1821 November., 152
  - 1821 December., 153
  - 1822 Januari., 154
  - 1822 Februari., 155
  - 1822 Maart., 156
  - 1822 April., 157
  - 1822 Mei., 158
  - 1822 Juni., 159
  - 1822 Juli., 160
  - 1822 August., 161
  - 1822 September., 162
  - 1822 October., 163
  - 1822 November., 164
  - 1822 December., 165
  - 1823 Januari., 166
  - 1823 Februari., 167
  - 1823 Maart., 168
  - 1823 April., 169
  - 1823 Mei., 170
  - 1823 Juni., 171
  - 1823 Juli., 172
  - 1823 August., 173
  - 1823 September., 174
  - 1823 October., 175
  - 1823 November., 176
  - 1823 December., 177
- bijlagen bij het verbaal van de directeur generaal 1819 - 1823., 178-190
  - 1819 Augustus., 178
  - 1819 September, 1 - 17., 179
  - 1819 20 September - 8 October., 180
  - 1819 11 October - 29 October., 181
  - 1819 November., 182
  - 1819 December., 183
  - 1820 3 Januari - 25 October, 9 - 171., 184
  - 1820 27 October - 31 December, 172 - 202., 185
  - 1820 14 Februari - 31 December, 202 - 2367., 186
  - 1821 Februari - December., 187
  - 1822 21 Januari - 14 juni, 80 - 764., 188
  - 1822 17 Juni - 23 December, 765 - 1502., 189
  - 1823 Februari - December., 190
- Agenda van ingekomen en uitgaande stukken, 1813 - 1815.; 191-192
  - 1813-1814, 191
  - 1815, 192
- Klapper op de agenda's van ingekomen en uitgaande stukken 1814 - 1815., 193-196
  - 1814-1815, 193
  - 1816, 194
  - 1817, 195
  - 1818, 196
- Indexen op ingekomen en uitgaande stukken, 1819 - 1822,.; 197-199
  - 1819, 197
  - 1820-1821, 198
  - 1822, 199
- Klappers op de indexen op ingekomen en uitgaande stukken, 1819 - 1823.; 200-202
  - 1819-1820, 200
  - 1821-1822, 201
  - 1823, 202
- Agenda op de correspondentie van de raad, Dedel, 1814 - 1815. Briefwisseling tussen Minister en Dedel, 1815 - 1816.; 203
- Agenda Dir. Belastingen en Kadaster, 1819.; 204-205
  - 1819 1e ged., 204
  - 1819 2e ged., 205
- Secrete ingekomen stukken, 1818 - 1819.; 206
- Alg. Zaken niet behorende tot een afdeling., 1819 - 1821.; 207
- Berichten van ontvangst van officiële aanschrijvingen, 1817.; 208
- Extracten van de Minister en Staten op de kosten van invordering op de belastingen, 1814 - 1819.; 209
- Opbrengst der belastingen opgaaf door Directeuren, 1814.; 210
- opbrengst der belastingen opgaaf door Gouverneurs der Prov, 1814 - 1815.; 211-212
  - 1814, 211
  - 1815, 212
- Decadaire staten van werkzaamheden in de Zuidelijke Provinciën, 1816; 213
- Statistieke opgave van Distaleurs en Branderijen, 1818 - 1820.; 214-215
  - Bestanddeel 1, 214
  - Bestanddeel 2, 215
- Staten en modellen Zuid, Provinciën, 1816.; 216
- Nog in te voegen stukken in het verbaal, 1816 - 1820.; 217